【裁判字號】    92,裁,1769
【裁判日期】    921205
【裁判案由】    繼承登記
【裁判全文】
最  高  行  政  法  院  裁  定                  九十二年度裁字第一七六九號
    聲  請  人  甲○○
右聲請人因與相對人屏東縣屏東地政事務所、屏東縣里港地政事務所間繼承登記事件
，對於中華民國九十一年十一月二十八日本院九十一年度裁字第一四○五號裁定，聲
請再審。本院裁定如左：
    主  文
再審之聲請駁回。
再審訴訟費用由聲請人負擔。
    理  由
一、按本院為終級審法院，一經裁判即告確定。當事人對於本院裁定有所不服，除合
    於法定再審原因得聲請再審外，行政訴訟法並無得聲請續行訴訟規定。司法院釋
    字第二一三號解釋所指續行訴訟，係謂撤銷訴訟中，行政處分事實上已不存在，
    當事人因該處分之撤銷而有可回復之法律上利益時，仍許當事人續行訴訟。如訴
    訟已經裁判終結者，則無訴訟之續行可言。本件聲請人不服本院九十一年度裁字
    第一四○五號裁定（下稱原裁定），誤聲明續行訴訟，應視為聲請再審，合先敘
    明。
二、次按對於本院裁定聲請再審，依行政訴訟法第二百八十三條準用同法第二百七十
    七條第一項第四款之規定，必須表明再審理由及關於再審理由並遵守不變期間之
    證據。所謂表明再審理由，必須指明其所再審之裁定，有如何合於行政訴訟法第
    二百七十三條第一項各款、第二項所定再審事由之具體情事始為相當。倘僅泛言
    有何條款之再審事由，而無具體情事，或僅指明所聲請再審之裁定前各程序所為
    裁判，有如何再審事由，而未一語指及其所聲請再審之裁定有合於再審之事由者
    ，均難謂已表明再審事由，其再審之聲請，即屬不合法。
三、本件聲請人前因繼承登記事件，提起行政訴訟，為本院八十八年度裁字第六四四
    號裁定駁回，聲請人對之聲請再審，經本院八十九年度裁字第八三六號裁定駁回
    。復依司法院釋字第二一三號解釋，聲請續行訴訟，經本院九十年度裁聲字第二
    ○號裁定駁回後，抗告人再對之聲請再審，亦經本院九十一年度裁定第一四○五
    號裁定（下稱原裁定）駁回。茲聲請人復對最近一次即原裁定聲請再審，核其狀
    陳各節無非主張原行政處分違背法令，然對其所再審之原裁定，以聲請人未表明
    再審理由，其再審之聲請不合法而予駁回，有如何合於具體法定再審事由，並未
    一語指及，則其泛引行政訴訟法第二百七十三條第一項第一款規定聲請再審，揆
    諸首揭說明，再審之聲請即於法不合，應予駁回。
四、依行政訴訟法第二百八十三條、第二百七十八條第一項、第一百零四條、民事訴
    訟法第九十五條、第七十八條，裁定如主文。
中    華    民    國    九十二      年      十二      月      五        日
                    最 高 行 政 法 院  第 一 庭
                                審 判 長 法  官      黃  綠  星
                                         法  官      鄭  淑  貞
                                         法  官      蔡  進  田
                                         法  官      黃  璽  君
                                         法  官      廖  宏  明
右  正  本  證  明  與  原  本  無  異
                                         法院書記官  邱  彰  德
中    華    民    國    九十二      年      十二      月      五        日


司法院資訊處製作；財團法人民間司法改革基金會備份。
